【裁判字號】    99,上訴,1914
【裁判日期】    991005
【裁判案由】    違反毒品危害防制條例
【裁判全文】
臺灣高等法院臺中分院刑事判決        99年度上訴字第1914號
上  訴  人
即  被  告  甲○○
上列上訴人即被告因違反毒品危害防制條例案件，不服臺灣臺中
地方法院99年度訴緝字第239號，中華民國99年7月22日第一審判
決（起訴案號：臺灣臺中地方法院檢察署98年度毒偵字第3661號
），提起上訴，本院判決如下：
    主  文
上訴駁回。
    理  由
一、依刑事訴訟法第350條、第361條、第362條、第367條規定，
    不服地方法院之第一審判決而上訴者，須提出上訴書狀，並
    應敘述具體理由，為上訴必備之程式；其所提出之書狀未敘
    述上訴理由，或僅曾以言詞陳述上訴理由者，均應於上訴期
    間屆滿後二十日內補提理由書於第一審法院。第一審法院經
    形式審查，認逾期未補提上訴理由者，應定期間先命補正；
    逾期未補正者，為上訴不合法律上之程式，應以裁定駁回。
    倘已提出上訴理由，但所提非屬具體理由者，則由第二審法
    院以上訴不合法律上之程式，判決駁回。而所謂具體理由，
    必係依據卷內既有訴訟資料或提出新事證，指摘或表明第一
    審判決有何採證認事、用法或量刑等足以影響判決本旨之不
    當或違法，而構成應予撤銷之具體事由，始克當之（例如：
    依憑證據法則具體指出所採證據何以不具證據能力，或依憑
    卷證資料，明確指出所為證據證明力之判斷如何違背經驗、
    論理法則）；倘僅泛言原判決認定事實錯誤、違背法令、量
    刑失之過重或輕縱，而未依上揭意旨指出具體事由，或形式
    上雖已指出具體事由，然該事由縱使屬實，亦不足以認為原
    判決有何不當或違法者（例如：對不具有調查必要性之證據
    ，法院未依聲請調查亦未說明理由，或援用證據不當，但除
    去該證據仍應為同一事實之認定），皆難謂係具體理由，俾
    與第二審上訴制度旨在請求第二審法院撤銷、變更第一審不
    當或違法之判決，以實現個案救濟之立法目的相契合，並節
    制濫行上訴（參最高法院97年度台上字第892號判決）。
二、本件上訴人即被告甲○○（下以被告稱之）不服原審判決而
    提起上訴，其上訴意旨略以：被告所犯毒品危害防制條例案
    件，均係同一犯行，自當併案處理，即以併案同一法官審理
    科罰，為何採以分科之理，為此量刑，對被告實有欠公允，
    懇求鈞院將被告所犯同一犯行，併案處理，為此不服，爰依
    法提起上訴等語。
三、經查，本件被告就其所涉違反毒品危害防制條例第10條第1
    項之施用第一級毒品罪行，業於原審審理時坦承不諱，核與
    偵查卷附尿液檢驗報告相符，且被告前因施用毒品案件，經
    送觀察、勒戒後，認無繼續施用毒品之傾向，於94年10月17
    日執行完畢釋放，亦有卷附全國施用毒品案件紀錄表可憑。
    原審法院據此就被告施用第一級毒品罪行判處有期徒刑9月
    ，核其認事用法並無違誤之處，量刑亦屬妥適。本件被告不
    服原審法院所為之有罪判決，雖形式上提出上訴理由，然經
    核被告提出之前揭上訴理由所謂：原審未將其另犯毒品併案
    審理，對被告量刑有失公允云云。揆其本意並非指摘原判決
    有何認事用法之違誤，其真意應僅在請求法院能將其另案所
    涉違反毒品危害防制條例案件予以併案審理，惟按刑事訴訟
    法第265條之追加起訴，限於檢察官或自訴人在第一審辯論
    終結以前始得為之，故本件被告另案所涉違反毒品危害防制
    條例案件是否應予追加起訴，尚非第二審法院權限範圍所及
    ；再被告上訴理由並未具體指明究係何行為及依據何理由向
    本院聲請併案審理，且依據卷內證據資料復查無為起訴效力
    所及，並為裁判上一罪之被告其他犯行，可資併予審判。又
    被告另案因施用第一、二級毒品所涉犯違反毒品危害防制條
    例案件，業經臺灣臺中地方法院以99年度訴緝字第244號判
    決分別判處有期徒刑9月、3月，並定其應執行刑有期徒刑10
    月，被告不服提起上訴，經本院以99年度上訴字第1722號判
    決駁回上訴在案，此有臺灣高等法院被告前案紀錄表及上開
    二判決附卷可稽，本院亦無從合併審判之。是被告執此等事
    由提起本件上訴，容有誤會，且亦非依據卷內既有訴訟資料
    或提出新事證，指摘或表明第一審判決有何採證認事、用法
    或量刑等足以影響判決本旨之不當或違法，而構成應予撤銷
    之具體事由，自非屬所謂之具體理由。揆諸上開最高法院判
    決意旨，及依「程序優先於實體」之刑事訴訟法原則，本件
    上訴自不合法定上訴程式，應予駁回，並不經言詞辯論為之
    。至被告另案所涉違反毒品危害防制條例案件如經法院為有
    罪判決確定，且該犯行與其本案所犯各罪均符合定應執行刑
    之規定者，執行檢察官於各該案件確定後，當會依法向最後
    審理事實之法院聲請裁定定其應執行刑，附此敘明。
四、依刑事訴訟法第367條前段、第372條，判決如主文。
中    華    民    國    99    年    10    月    5     日
            刑事第二庭  審判長法  官  邱  顯  祥
                              法  官  張  國  忠
                              法  官  王  鏗  普
以上正本證明與原本無異。
如不服本判決應於收受送達後十日內向本院提出上訴狀，其未敘
述上訴之理由者並得於提起上訴後十日內向本院補提理由書（均
須按他造當事人之人數附繕本）「切勿逕送上級法院」。
                              書記官  詹  雅  婷
中    華    民    國    99    年    10    月    5     日

司法院資訊處製作；財團法人民間司法改革基金會備份。
